臺灣士林地方法院刑事判決
111年度審交易字第866號
公  訴  人  臺灣士林地方檢察署檢察官李安蕣  
被      告  蔡連熀


上列被告因公共危險案件，經檢察官提起公訴（111 年度偵字第
20010 號），被告在本院準備程序中就被訴事實為有罪之陳述，
經本院獨任法官裁定改依簡式審判程序審理後，茲判決如下：
    主  文
蔡連熀駕駛動力交通工具而吐氣所含酒精濃度達每公升零點二五
毫克以上，處有期徒刑伍月，如易科罰金，以新臺幣壹仟元折算
壹日。
    事實及理由
一、本件犯罪事實及證據，除補充被告蔡連熀於本院準備程序及
    審理時之自白做為證據外，其餘均引用附件起訴書之記載。
二、核被告所為，係犯刑法第185 條之3 第1 項第1 款之駕駛動
    力交通工具而吐氣所含酒精濃度達每公升零點二五毫克以上
    罪。檢察官已在起訴書內具體記載被告前因公共危險案件，
    遭法院判處有期徒刑6 月確定（本院108 年度士交簡字第10
    44號），並於民國109 年11月16日執行完畢之前科事實，理
    由中並引用臺灣士林地方檢察署刑案資料查註紀錄表為證，
    請求依累犯規定酌量加重其刑（最高法院刑事大法庭110 年
    度台上大字第5660號裁定意旨參照），上情經核屬實，被告
    對此亦不爭執（本院卷第33頁），準此，被告於上開案件之
    有期徒刑執行完畢後，5 年內故意再犯本件有期徒刑以上刑
    之罪，依刑法第47條第1 項規定，應為累犯，本院考量其先
    前即係因酒醉駕車，遭法院判處上述罪刑並執行完畢，隨後
    又再犯相同之本案犯行，顯見前次刑罰，對之並未產生預期
    之威嚇、教化效果，即便因此加重其刑，罪刑之間仍屬相當
    ，參酌司法院大法官會議釋字第775 號解釋意旨，爰依刑法
    第47條第1 項規定加重其刑；累犯僅屬刑之一般加重事由，
    並無須在主文中特別記載，附此敘明。爰審酌：（一）酒後
    駕車所以危險，係因酒精作用，削弱駕駛人之反應與操控能
    力，間接提高交通事故發生之可能性，又因動力交通工具之
    速度高與機械化，致使交通事故不發生則已，一旦肇事，往
    往非死即傷，被害人且多為無辜之其他用路人，有鑑於此，
    為維持整體之交通秩序，保護正當用路人起見，故犯本罪者
    ，自不宜輕縱；（二）被告前曾5 度因酒醉駕車之公共危險
    案件，分別經法院判處罪刑確定，最近一次係由本院以108 
    年度士交簡字第1044號判決判處有期徒刑6 月確定，有臺灣
    高等法院被告前案紀錄表在卷可考，猶未記取教訓，漠視相
    關法令，再次酒後騎車上路，置己身及其他用路人之生命、
    身體、財產安全於不顧，並危及整體之道路交通秩序，足認
    其法紀觀念薄弱，再犯率高；（三）被告此次酒後騎乘機車
    上路，對用路人造成之潛在危害尚淺，亦未肇事釀成傷亡，
    測得之酒測值為每公升0.26毫克，也僅略高於刑法之處罰標
    準（每公升0.25毫克），違法性相對較低；（四）被告犯後
    尚知坦承犯行，其犯後態度；（五）檢察官與被告之求刑；
    （六）被告之年齡智識、社會經驗、家庭經濟與生活狀況及
    其他一切情狀，量處如主文所示之刑，並諭知易科罰金之折
    算標準，以示懲儆。
三、適用法條：
    刑事訴訟法第273 條之1 第1 項、第299 條第1 項前段、第
    310 條之2 、第454 條，刑法第185 條之3 第1 項第1 款、
    第47條第1 項、第41條第1 項前段，刑法施行法第1 條之1 
     第1 項。
四、上訴曉示：
　　如不服本判決應於收受送達後20日內向本院提出上訴書狀，
    並應敘述具體理由。其未敘述上訴理由者，應於上訴期間屆
    滿後20日內向本院補提理由書 (均須按他造當事人之人數附
    繕本 )，「切勿逕送上級法院」。　
本案經檢察官蔡元仕到庭執行職務。　
中　　華　　民　　國　　111 　年　　12　　月　　19　　日
             刑事第十庭法  官  陳彥宏  
以上正本證明與原本無異。
因疫情而遲誤不變期間，得向法院聲請回復原狀。
                        書記官  李文瑜       
中　　華　　民　　國　　111 　年　　12　　月　　19　　日
附錄本案論罪科刑法條：
刑法第185條之3第1項
駕駛動力交通工具而有下列情形之一者，處 3 年以下有期徒刑
，得併科 30 萬元以下罰金：
一、吐氣所含酒精濃度達每公升零點二五毫克或血液中酒精濃度
    達百分之零點零五以上。
二、有前款以外之其他情事足認服用酒類或其他相類之物，致不
    能安全駕駛。
三、服用毒品、麻醉藥品或其他相類之物，致不能安全駕駛。